臺灣臺南地方法院刑事判決
110年度侵訴字第1號
公  訴  人  臺灣臺南地方檢察署檢察官
被      告  金氶翰



上列被告因妨害性自主案件，經檢察官提起公訴（109年度偵字
第16066號），本院判決如下：
    主  文
乙○○對於十四歲以上未滿十六歲之女子為性交，共壹佰貳拾罪，
各處有期徒刑參月。應執行有期徒刑壹年肆月。
    事  實
一、乙○○於民國108年9月間起與代號AC000-A109173號之女子（9
    3年8月生，依性侵害犯罪防治法第12條第2項規定不得揭露
    足資識別該女身分之資訊，故該女之真實姓名、年籍詳卷，
    下稱甲女）交往成為男女朋友，並曾共同居住於乙○○位於臺
    南市○○區○○路0段00巷00弄00號之住處。詎乙○○明知甲女當
    時為14歲以上未滿16歲之女子，性自主能力及判斷能力尚未
    成熟，竟仍分別基於對14歲以上未滿16歲女子為性交之犯意
    ，於108年9月22日起至109年6月底止（共40週），以每週3
    次之頻率，均在上址住處房間內，各於不違反甲女意願之情
    形下，以其性器進入甲女性器之方式對甲女為性交行為，共
    計120次（起訴書僅記載「自108年9月至109年6月底止，在
    上址被告住處，以每週至少3次之頻率」，業經檢察官當庭
    補充更正如上）。嗣甲女於分手後報警處理，乃為警查悉上
    情。
二、案經甲女、甲女之父（卷內代號AC000-A109173A，姓名、年
    籍詳卷）訴由臺南市政府警察局歸仁分局報告臺灣臺南地方
    檢察署檢察官偵查起訴。
    理  由
一、以下所引用具傳聞證據性質之供述證據，因檢察官、被告乙
    ○○於本案言詞辯論終結前，均未爭執其證據能力，本院審酌
    該等證據之作成或取得之狀況，並無非法或不當取證之情事
    ，且無顯不可信之情況，依刑事訴訟法第159條之5規定，均
    具有證據能力；又以下所引用非供述證據性質之證據資料，
    則均無違反法定程序取得之情形，依刑事訴訟法第158條之4
    規定之反面解釋，亦應有證據能力，合先敘明。
二、認定本件犯罪事實之證據及理由：
　㈠上開犯罪事實，業據被告於本院審理時均坦承不諱，核與告
    訴人即被害人甲女於警詢、偵查中之證述大致相符（警卷第
    7至15頁，偵查卷第13至16頁），且有指認犯罪嫌疑人紀錄
    表、被告與告訴人甲女間之通訊軟體對話紀錄資料、性侵害
    案件代號與真實姓名對照表、告訴人甲女之個人戶籍資料查
    詢結果在卷可稽（警卷第17至18頁，偵查卷第23至25頁，其
    餘均置於卷附彌封袋內），堪認被告任意性之自白確均與事
    實相符。
　㈡次查告訴人甲女係93年8月生，有前引性侵害案件代號與真實
    姓名對照表、個人戶籍資料查詢結果可資查考，足認告訴人
    甲女於108年9月至109月6月間僅為15歲。又被告於偵查中已
    自承其係於告訴人甲女就讀高一時與之交往等語（參偵查卷
    第47頁），與告訴人甲女於偵查中證稱：伊國中畢業的暑假
    ，被告就在追求伊，所以被告應該知道伊之年紀等語（偵查
    卷第16頁），適可互為參照映證；而依我國學制，就讀高中
    一年級之學生部分仍未滿16歲，此乃社會大眾所週知之事實
    ，再佐以被告曾於其與告訴人甲女之對話中提及甲女未滿16
    歲乙事（參偵查卷第23至25頁），益見被告確已明確知悉告
    訴人甲女之年齡。是被告既明知告訴人甲女係14歲以上未滿
    16歲之女子，仍執意與之為性交之行為，主觀上自有對於14
    歲以上未滿16歲之女子為性交之故意甚明。　　　
　㈢綜上所述，本件事證明確，被告上開犯行均洵堪認定，應予
    依法論科。
三、論罪科刑：
  ㈠核被告所為，各係犯刑法第227條第3項之對於14歲以上未滿1
    6歲之女子為性交罪。
  ㈡被告於事實欄「一」所述時、地對於14歲以上未滿16歲之告
    訴人甲女為性交之各次行為，係於不同之日期分別起意為之
    ，其犯意有別，行為互殊，應予分論併罰（共120罪）。
  ㈢被告違犯上開各次犯行時雖均已年滿20歲而屬成年人，但被
    告所犯該罪名係以被害人之年齡為處罰之特別條件，應屬就
    被害人為少年所定之特別處罰規定，依兒童及少年福利與權
    益保障法第112條第1項但書規定，自無從再適用同條項前段
    之規定加重其刑，附此敘明。
  ㈣爰審酌被告明知告訴人甲女年紀尚輕，身體及心智之發展均
    未臻成熟，思慮亦較為不週，不具完整之性自主能力及判斷
    能力，不得對之為性交行為，竟無法克制己身之情慾，先後
    對告訴人甲女為上開各次性交行為，顯見被告法紀觀念淡薄
    ，所為對於告訴人甲女之身心健康與人格發展有不良影響，
    實屬不該，其犯後亦未能獲得甲女、甲女父母之諒解，惟念
    被告前無因犯罪遭判處罪刑之前案紀錄，犯後已坦承犯行不
    諱，且其違犯本案時亦年僅21、22歲，兼衡被告與告訴人甲
    女原係男女朋友關係，於交往過程中未能自制而犯本案，暨
    被告自陳學歷為高職畢業，現從事大貨車助手之工作，家中
    僅有其與母親2人（參本院卷第117頁）之智識程度、家庭生
    活狀況等一切情狀，分別量處如主文所示之刑。並考量被告
    犯行所侵害者雖均為個人法益，但被害人同一，時間相近，
    犯罪動機、態樣、手段均相同；同時斟酌數罪所反應行為人
    之人格及犯罪傾向、刑罰之邊際效應遞減，及刑罰經濟、責
    罰相當原則等，整體評價被告應受矯治之程度而酌定如主文
    所示之應執行刑，以示懲儆。　　
據上論斷，應依刑事訴訟法第299條第1項前段，刑法第227條第3
項、第51條第5款，判決如主文。
本案經檢察官紀芊宇提起公訴，檢察官甲○○到庭執行職務
中　　華　　民　　國　　110 　年　　3 　　月　　17　　日
            刑事第四庭   審判長  法　官　 彭喜有
                                 法  官   洪士傑
                                 法  官　 蔡盈貞
以上正本證明與原本無異。
如不服本判決應於收受本判決後20日內向本院提出上訴書狀，並
應敘述具體理由。其未敘述上訴理由者，應於上訴期間屆滿後20
日內向本院補提理由書狀（均須按他造當事人之人數附繕本）「
切勿逕送上級法院」。 
　　　　　　　　　　　　　　　　 書記官   林耿慧　　　
中　　華　　民　　國　　110 　年　　3 　　月　　17　　日
附錄所犯法條：
刑法第227條　　　　　　　　　
對於未滿十四歲之男女為性交者，處3年以上10年以下有期徒刑
。
對於未滿十四歲之男女為猥褻之行為者，處6月以上5年以下有期
徒刑。
對於十四歲以上未滿十六歲之男女為性交者，處7年以下有期徒
刑。
對於十四歲以上未滿十六歲之男女為猥褻之行為者，處3年以下
有期徒刑。
第1項、第3項之未遂犯罰之。